【裁判字號】    97,審抗,354
【裁判日期】    971103
【裁判案由】    拍賣抵押物
【裁判全文】
臺灣高雄地方法院民事裁定             97年度審抗字第354號
抗  告  人  乙○○
相  對  人  聯邦商業銀行股份有限公司
法定代理人  甲○○
上列抗告人因與相對人間拍賣抵押物事件，對於中華民國97年10
月20日本院高雄簡易庭97年度拍字第2315號所為裁定，提起抗告
，裁定如下：
    主  文
抗告駁回。
抗告程序費用新台幣壹仟元由抗告人負擔。
    理  由
一、按民法第873 條第1 項規定，抵押權人於債權已屆清償期而
    未受清償者，得聲請法院拍賣抵押物，就其賣得價金而受清
    償，是抵押權人依此規定聲請拍賣抵押物，係屬非訟事件，
    法院所為准駁之裁定，無確定實體法上法律關係存否之性質
    ，於債權及抵押權之存否，亦無既判力。故祗須其抵押權已
    經依法登記，且抵押債權已屆清償期而未受清償，法院即應
    為准許拍賣抵押物之裁定。至於實體上法律關係有爭執之人
    ，為求保護其權利，應另提起訴訟，以求解決。
二、本件相對人主張對於第三人李有可、張瑞芬有原裁定所載之
    債權，並以原裁定主文所示之不動產（下稱系爭房地）設定
    抵押權，且經依法登記，該債權又已屆清償期而未受清償，
    有相對人提出之他項權利證明書、抵押權設定契約書、土地
    登記簿謄本、借款契約書、信用卡申請書等可證，原法院據
    以准許相對人拍賣抵押物之聲請，即無不當，抗告人雖有：
    系爭房地前於94年11月間經第三人李有可為相對人設定本件
    抵押權後借款，而伊於97年6 月間向李有可買受系爭房地時
    ，相對人表示只要在新台幣（下同）2,360,000 元之範圍內
    清償，即可出具清償證明以塗銷本件抵押權，惟伊於97年9
    月底辦妥所有權移轉登記後，備妥2,360,000 元向相對人提
    出清償時，竟遭相對人拒絕，並要求伊一併清償李有可另筆
    房貸餘額2,170,000 元及現金卡債務300,000 元，而有違誠
    信；且相對人已假扣押李有可所有坐落高雄市○○區○○路
    之房地，以保全上開現金卡債權，如本件再予裁准拍賣，恐
    有超額查封之虞等語之爭執。然依首開說明，抗告人就其與
    相對人間關於債務清償方法之實體爭執事項，應另行起訴，
    以求解決；至於相對人有無超額查封，係屬查封實施階段之
    問題，尚非本件准否強制執行之裁定所應審究。茲抗告人提
    起抗告，請求廢棄原裁定，不能謂有理由。
三、據上論結，本件抗告為無理由，依非訟事件法第46條、第21
    條第2 項、第24條第1 項，民事訴訟法第495 條之1 第1項
    、第449 條第1 項、第78條，裁定如主文。
中    華    民    國    97    年    11    月    3     日
              民事第二庭  審判長法  官  林紀元
                                法  官  陳嘉惠
                                法  官  甯  馨
以上正本係照原本作成。
如不服本裁定應於送達後10日內向本院提出再抗告狀，並繳納再
抗告費新台幣1000元。再為抗告應以適用法規顯有錯誤為理由，
並經本院之許可，該許可以原裁定所涉及之法律見解具有原則上
重要性者為限。
中    華    民    國    97    年    11    月    3     日
                                    書記官  蔡靜雯


司法院資訊處製作；財團法人民間司法改革基金會備份。
